【裁判字號】    94,訴,1242
【裁判日期】    950127
【裁判案由】    毒品危害防制條例
【裁判全文】
臺灣臺北地方法院刑事判決              94年度訴字第1242號
    公  訴  人  臺灣臺北地方法院檢察署檢察官
    被      告  乙○
上開被告因違反毒品危害防制條例案件，經檢察官提起公訴（九
十四年度偵字第四九五二號），本院判決如下：
    主  文
乙○連續轉讓第二級毒品，累犯，處有期徒刑捌月。
扣案含第二級毒品甲基安非他命成分之白色透明晶體（驗餘淨重
共零點壹陸公克）沒收銷燬、盛裝前開白色透明晶體之包裝袋貳
個均沒收。
    事  實
一、乙○前於民國八十七年間，因偽造文書案件，經臺灣宜蘭地
    方法院以八十八年度易字第一二五號判處有期徒刑四月確定
    ，並於八十九年六月十五日因執行完畢而出監，仍不知悔改
    ，明知甲基安非他命為毒品危害防制條例所規定之第二級毒
    品，不得非法轉讓，竟基於轉讓第二級毒品之概括犯意，於
    九十四年二月某日起至同年三月十八日間某二日，在位於臺
    北市○○○路○段二二八巷三五號二樓住處，連續二次將其
    向他人購買而持有之第二級毒品甲基安非他命無償轉讓其男
    友甲○○施用（甲○○施用毒品部分經檢察官另行處理），
    嗣於九十四年三月十八日下午一時許，為警持搜索票搜索上
    址而查獲，並扣得含第二級毒品甲基安非他命成分之白色透
    明晶體二包（驗餘淨重共零點壹陸公克）、吸食器一組、分
    裝袋十三個，始查悉上情。
二、案經臺北市政府警察局信義分局報請臺灣臺北地方法院檢察
    署檢察官偵查起訴。
    理  由
一、訊據被告乙○固坦稱其與甲○○為男女朋友關係，但二人並
    未同住，經濟亦各自獨立，甲○○曾二次在其位於臺北市○
    ○○路○段二二八巷三五號二樓住處施用第二級毒品安非他
    命等情，惟矢口否認其有何轉讓第二級毒品之犯行，並辯稱
    ：於九十四年二、三月間，伊與甲○○係男女朋友關係，甲
    ○○會來伊住處找伊，甲○○就會自行施用伊向他人購買之
    安非他命，伊並不知情，亦未主動提供毒品予甲○○施用云
    云。經查：被告與甲○○於九十四年二、三月間為男女朋友
    關係，二人並未同居，而經濟上各自獨立，且證人甲○○曾
    二次在被告住處施用其所購買原供自己施用之安非他命二次
    等情，為被告所不否認，核與證人甲○○於本院審理中結證
    情節亦相符，此部分事實堪信為真。另證人甲○○於本院審
    理中復結證稱：伊於九十四年二月至同年三月十八日為警查
    獲期間，曾前往乙○家中施用乙○買的安非他命一、二次，
    當時乙○在旁邊作自己的事，並沒有阻止，但乙○也知道伊
    在施用乙○所買的安非他命，乙○並未向伊要錢，伊也沒有
    提供安非他命給乙○用過等語（見本院九十五年一月十七日
    審判筆錄），並參以證人甲○○於九十四年二、三月間雖與
    被告為男女朋友關係，但並未同住，經濟亦各自獨立等情，
    證人甲○○在被告住處施用被告向他人購得原供自己施用之
    安非他命一節，被告實難推諉不知，被告既容任並默許證人
    甲○○二次在其住處施用其向他人購得之安非他命，其行為
    即核與移轉毒品所有權並移轉占有之轉讓毒品構成要件相符
    ，並不因毒品是否由被告主動提供或證人甲○○是否有將毒
    品攜走而有所不同，被告前開所辯，顯屬事後卸責之詞，難
    以採信。本件事證業已明確，被告連續轉讓第二級毒品安非
    他命之犯行堪以認定。
二、核被告所為，係犯毒品危害防制條例第八條第二項之轉讓第
    二級毒品罪。被告持有第二級毒品以轉讓，持有第二級毒品
    之低度行為業經轉讓第二級毒品之高度行為所吸收，不另論
    罪。被告二次轉讓第二級毒品犯行，時間緊接，犯罪方法相
    同，觸犯構成要件相同之罪名，顯係基於概括犯意而為，為
    連續犯，應依刑法第五十六條之規定論以一連續轉讓第二級
    毒品罪，並加重其刑。另被告前所受有期徒刑之宣告及執行
    完畢之情如犯罪事實欄所載，有臺灣高等法院被告全國前案
    紀錄表一份在卷可參，被告於有期徒刑執行完畢後五年內再
    犯本案有期徒刑以上之罪，為累犯，應依刑法第四十七條之
    規定遞加重其刑。爰審酌被告矢口否認犯行，犯後態度不佳
    ，犯罪之手段，轉讓毒品之次數、數量、期間等情狀，量處
    如主文所示之刑。至於扣案含第二級毒品甲基安非他命成分
    之白色透明晶體（驗餘淨重共零點壹陸公克），為查獲之第
    二級毒品，有臺北市政府警察局鑑驗通知書在卷可稽，應依
    毒品危害防制條例第十八條第一項前段沒收銷燬；而盛裝前
    開白色透明晶體之包裝袋二個，則為被告轉讓毒品供犯罪所
    用之物，應依毒品危害防制條例第十九條第一項前段沒收銷
    燬；另扣案之吸食器一組，係被告施用毒品所用之物，分裝
    袋十三個係做其他用途之用，均與本案犯罪行為無關，業據
    被告於本院審理中供述明確可按，爰不併予宣告沒收。
據上論斷，應依刑事訴訟法第二百九十九條第一項前段，毒品危
害防制條例第八條第二項、第十八條第一項前段、第十九條第一
項前段，刑法第五十六條、第四十七條，判決如主文。
本案經檢察官黃文明到庭執行職務
中    華    民    國    95    年    1     月    27    日
                        臺灣臺北地方法院刑事第八庭
                            審判長法  官  陳德民
                                  法  官  孫曉青
                                  法  官  唐于智
如不服本判決，應於判決送達後10日內，向本院提出上訴狀。
上正本證明與原本無異。
                                  書記官  李玟郁
中    華    民    國    95    年    2     月    6     日
附錄本案論罪法條
毒品危害防制條例第8條
轉讓第二級毒品者，處6 月以上5 年以下有期徒刑，得併科新臺
幣70萬元以下罰金。


司法院資訊處製作；財團法人民間司法改革基金會備份。
